臺北高等行政法院裁定
111年度救字第169號
聲  請  人  姜榮昇                                      

上列聲請人對於本院中華民國111年8月30日111年度簡抗再字第7
號裁定聲請再審（本院111年度簡抗再字第20號），並聲請訴訟
救助，就訴訟救助部分，本院裁定如下： 
　　主  文
聲請駁回。
聲請訴訟費用由聲請人負擔。
　　理  由
一、按「當事人無資力支出訴訟費用者，行政法院應依聲請，以
    裁定准予訴訟救助。但顯無勝訴之望者，不在此限。」「聲
    請人無資力支出訴訟費用之事由應釋明之。」「前項釋明，
    得由受訴行政法院管轄區域內有資力之人出具保證書代之。
    」行政訴訟法第101條、第102條第2項、第3項分別定有明文
    。又「行政訴訟法第101條所謂無資力，係指窘於生活，且
    缺乏經濟上之信用者而言。」最高行政法院97年裁聲字第18
    號裁定可資參照。次按法院調查聲請人是否無資力支出訴訟
    費用，專就聲請人提出之證據為之，如聲請人未提出證據，
    或依其提出之證據，未能信其無資力支出訴訟費用之主張為
    真實，即應將其聲請駁回。
二、聲請意旨略以：聲請人本應於本院111年度簡抗再字第7號行
    政訴訟事件繳交訴訟費用，但聲請人確實為中低收入戶，有
    聲請人111年度中低收入老人生活津貼資格審查結果通知書
    影本為證；且聲請人於本案併請求精神補償費新臺幣（下同
    ）800萬元，相對人未提出異議，即表相對人同意聲請人800
    萬元之請求，依行政訴訟法第243條第6項規定，原確定裁定
    有不備理由之當然違背法律，難謂無勝訴之望，而應予訴訟
    救助。從而111年度簡抗再字第7號裁定有行政訴訟法第283
    條準用第273條第1項第1款再審理由。又本件物證齊全，聲
    請人必有勝訴之望，為此對原確定裁定聲請再審，並依行政
    訴訟法第102條第1項規定，聲請准予訴訟救助等語。
三、本件聲請人提出111年度中低收入老人生活津貼資格審查結
    果通知書以釋明其無資力。惟查，中低收入老人生活津貼資
    格審查結果通知書僅得證明聲請人符合社會救助法第4條之1
    第1項所定之中低收入戶標準而獲生活扶助，而參以社會救
    助法所稱之中低收入戶並非係全無資力者。僅憑中低收入戶
    證明書尚不足以釋明聲請人窘於生活、缺乏經濟上信用而無
    資力支出本件聲請再審訴訟費用。聲請人復未提出其他能即
    時調查之證據以釋明其無資力之主張為真實，亦未依前揭規
    定提出保證書代之，其聲請即屬無從准許。
四、依行政訴訟法第104條，民事訴訟法第95條、第78條，裁定
    如主文。
中　　華　　民　　國　　111 　年　　9 　　月　　29　　日
　　　　　　　　　　臺北高等行政法院第二庭
                          　　審判長法  官　楊  得  君　
                             　　　 法  官　彭  康  凡
                            　 　　 法  官　周  泰  德　
上為正本係照原本作成。
不得抗告。
中　　華　　民　　國　　111 　年　　9 　　月　　29　　日
　　　　　　　　　　　　　　　　　　書記官　徐  偉  倫